【裁判字號】    92,簡上,30
【裁判日期】    920625
【裁判案由】    過失傷害
【裁判全文】
臺灣新竹地方法院刑事判決                          九十二年度簡上字第三號
    上  訴  人
    即  被  告  乙○○
右上訴人因過失傷害案件，不服本院新竹簡易庭九十一年度竹交簡字第三七一號中華
民國九十二年二月六日第一審簡易判決（聲請案號：台灣新竹地方法院檢察署九十一
年度偵字第一五六九號）提起上訴，本院管轄第二審之合議庭判決如左：
    主  文
上訴駁回。
乙○○緩刑貳年。
    事實及理由
一、本案經本院合議庭審理結果，認本院第一審判決認事用法（贅引刑事訴訟法第四
    百五十四條第二項）及量刑均無不當，應予維持，並引用第一審判決書記載之事
    實、證據及理由（如附件）。
二、被告即上訴人上訴意旨略以：本件車禍係告訴人甲○○騎乘之機車撞到伊駕駛之
    自用小客車右後方云云。惟查：
（一）本件車禍確係被告駕駛之車牌號碼Ｚ八－八六四一號自用小客車之車前保險桿
      撞及告訴人甲○○所騎乘之車牌號碼ＦＧ八－六七三號機車左後方等情，業據
      告訴人甲○○迭於警訊、偵查、原審及本院訊問時前後一致指述綦詳。
（二）參以卷附現場照片所示，告訴人甲○○騎乘之車牌號碼ＦＧ八－六七三號機車
      方向燈燈殼、碎片散落在被告所駕駛之車牌號碼Ｚ八－八六四一號自用小客車
      前方及側方，且告訴人所騎乘之車牌號碼ＦＧ八－六七三號機車確係左後方嚴
      重受損，足見本件車禍應確係被告駕駛之車牌號碼Ｚ八－八六四一號自用小客
      車之車前保險桿撞及告訴人甲○○所騎乘之車牌號碼ＦＧ八－六七三號機車左
      後方無訛。
（三）再者，依卷附道路交通事故調查報告表肇事現場圖所示，被告駕駛之車牌號碼
      Ｚ八－八六四一號自用小客車與告訴人甲○○所騎乘之車牌號碼ＦＧ八－六七
      三號機車擦撞地點係在新竹市○道○路由東向西之慢車道與水源街口，且告訴
      人甲○○所騎乘之車牌號碼ＦＧ八－六七三號機車並因擦撞人車倒地，而留下
      往右外側圓弧形之煞車痕達約二十三．五公尺。據此，依兩車之擦撞作用力觀
      察，應確係被告駕駛之車牌號碼Ｚ八－八六四一號自用小客車車前擦撞告訴人
      甲○○所騎乘之車牌號碼ＦＧ八－六七三號機車左後方車身，蓋如此始會造成
      告訴人甲○○所騎乘之車牌號碼ＦＧ八－六七三號機車因來自左後方之擦撞，
      而造成往右前方推移之作用力，致形成往右外側圓弧形之煞車痕。反之，倘如
      被告所辯係告訴人甲○○所騎乘之機車撞到伊駕駛之自用小客車右後方，則衡
      情告訴人甲○○於擦撞前應係儘量朝左側閃躲，故縱使閃避不及發生擦撞，依
      此作用力，機車應係朝左側方向倒地才是，然告訴人甲○○所騎乘之機車乃係
      往右外側以圓弧形軌跡倒地滑行，已如前述，足證被告前開所辯，顯與事實不
      符，不足採信。
（四）綜上，被告猶以前詞置辯，而指摘原判決不當，為無理由，應予駁回。
三、末查，被告雖曾於民國八十年間因過失致死案件，經臺灣高等法院高雄分院判處
    有期徒刑六月確定，並於八十一年三月十二日執行完畢，惟於執行完畢後五年以
    內未曾再受有期徒刑以上刑之宣告，有臺灣高等法院被告全國前案紀錄表及臺灣
    新竹地方法院檢察署刑案資料查註紀錄表在卷可參，因一時疏失，致罹刑章，並
    於本院審理時與告訴人達成民事和解，告訴人亦表示不願再追究之意，經此偵審
    程序及科刑判決，當已知所警惕，諒無再犯之虞，本院因認前開對其所宣告之刑
    ，以暫不執行為適當，爰併予宣告緩刑二年，以啟自新。
四、依刑事訴訟法第四百五十五條之一第一項、第三項、第三百七十三條、第三百六
    十八條，刑法第七十四條第二款，判決如主文。
本案經檢察官鍾曉亞到庭執行職務
中      華      民      國      九十二    年    六      月    二十五    日
                                    臺灣新竹地方法院刑事第一庭
                                        審判長  法  官  賴  淑  敏
                                                法  官  彭  淑  苑
                                                法  官  汪  銘  欽
右正本證明與原本無異。
本件不得上訴。
                                                書記官  江  靜  玲
中      華      民      國      九十二    年    六      月    二十五    日
附錄本案論罪科刑實體法條全文：
刑法第二百八十四條第一項：
因過失傷害人者，處六月以下有期徒刑、拘役或五百元以下罰金，致重傷者，處一年
以下有期徒刑、拘役或五百元以下罰金。


司法院資訊處製作；財團法人民間司法改革基金會備份。
